# 《关于深化增值税改革有关政策的公告》适用《增值税会计处理规定》有关问题的解读

提问人：田键泯 时间：2019-04-24 20:40:56
@chenyiwei 陈老师，因为关于这个增值税改革的会计处理，实务中还是遇到不少麻烦需要跟劳烦你指导指导：实际缴纳增值税时，按应纳税额借记1881 、《关于深化增值税改革有关政策的公告》适用《增值税会计处理规定》有关问题的解读目录“应交税费——未交增值税” 等科目，按实际纳税金额贷记 “银行存款” 科目，按加计抵减的金额贷记 “其他收益”科目。
问题：
按照加计的金额，贷 “其他收益”，也就是说应交税费-未交增值税包含加计扣除方面，
现在企业遇到这样的情况：
当期的进项税大于销项，也就是说无须交税，那么问题是：
1 、我当期需要对我加计扣除部分确认其他收益吗？
举例：进项税 100 销项 50 进项当期可加计抵扣 1 （10%）
是否需要：借：应交税费——未交增值税 1 贷：其他收益1? 还是在我需要享受的时候一次性大额再确认（下年某个月），但是我认为后者不适合权责发生制。
还有一个主要原因在于政策：（六）加计抵减政策执行到期后，纳税人不再计提加计抵减额，结余的加计抵减额停止抵减。企业比较困扰如果确认了，到最后没享受到，多交了税，我建议: 这部分到期不能享受的可以一次性红冲费用，一样减税了。
所以总的来说：我还是建议企业当期发生的进项税加计部分，无论进项是否大于销项，都可以确认其他收益，进项留下来待抵扣，最后如果没享受到，这部分全部红冲费用，也补回来之前多交的企业所得税。
有点长，陈版主，不知道这么处理，在会计处理来说，是否合适，望指教！

回答人：chenyiwei
个人理解，可能因为这仅仅是一个较短期间的临时性税收优惠，所以对其会计处理也尽可能简化。理论上按权责发生制确认可结转后期抵减的额度是更为合理的做法，但一旦确认为资产，就要关注其减值问题（而不是 “最后如果没享受到，这部分全部红冲费用”），可能比较麻烦。
现在鉴于对此问题的处理，官方已经明确，那就照此执行，但同时需注意设置备查簿，反映该加计抵扣额度的计提、实际使用和期末结余额度情况。